【裁判字號】    99,消債清,194
【裁判日期】    991025
【裁判案由】    聲請清算程序
【裁判全文】
臺灣高雄地方法院民事裁定           99年度消債清字第194號
聲  請  人  甲○○○○○○
上列當事人因消費者債務清理事件，本院裁定如下：
    主    文
聲請人李俊佑自中華民國九十九年十月二十五日下午四時起開始
清算程序。
命司法事務官進行本件清算程序。
    理    由
一、更生方案未依消費者債務清理條例第59條、第60條規定可決
    時，除有該條例第64條規定之情形外，法院應以裁定開始清
    算程序，消費者債務清理條例第61條定有明文。又法院開始
    清算程序之裁定，應載明其年、月、日、時，並即時發生效
    力，復為同條例第83條第1項所明定。
二、查本件聲請人即債務人李俊佑聲請更生，雖前經本院裁定開
    始更生程序在案，惟債務人所提之更生方案，經通知債權人
    後，卻始終未能依消費者債務清理條例第59條、第60條規定
    獲得債權人會議之可決。本件經斟酌聲請人所提更生方案，
    聲請人提出每月清償新臺幣（下同）6,000 元，合計72期之
    更生方案，清償成數為9.09％，然債權人均不同意系爭更生
    方案。且本件聲請人主張自民國99年1 月起任職博祥保全公
    司，每月薪資18,000元一節，業據其於99年1 月13日所提之
    消費者債務清理更生聲請狀中載明（見本院99年度消債更字
    第11 5號卷第9 頁）；另查，聲請人於96、97年度經申報之
    所得分別為259,880 元、267,552 元，98年度之收入總額為
    20萬元，名下無任何財產，賃屋而居，每月須支付房租4,50
    0 元及管理費1,000 元，目前未婚，與2 名妹妹共同撫養66
    歲之母親等情，有綜合所得稅各類所得資料清單、財產歸屬
    資料清單、收入證明切結書、房屋租賃契約書、銀河大第大
    樓收費專用收據、戶籍謄本等在卷足憑（見上開消債更字卷
    第22至26、40、41、54、55、60至63頁），是以聲請人每月
    薪資18,000元，而所列記之每月支出為16,365元，其所提每
    月清償6,000 元之方案已顯無履行之可能，更遑論提高清償
    金額之可能；又本件更生債權總額確定為4,749,956 元，依
    聲請人目前所提出之更生方案，每月清償6,000 元，清償6
    年合計72期，清償總金額為432,000 元，清償成數僅為9.09
    ％，顯屬過低，縱使將清償期間延長為8 年，清償總金額為
    576, 000元，清償成數亦僅為12.13 ％，仍屬過低，其所提
    更生方案之條件實難謂公允。從而，聲請人之更生方案既未
    經債權人可決，且無履行可能性，又難認其所提更生方案之
    條件為公允，自不符合得由法院逕以裁定認可更生方案之要
    件，而應由本院以裁定開始清算程序，爰裁定如主文。
中    華    民    國    99    年    10    月    25    日
                  民事第六庭    法  官  曾子珍
上為正本係照原本作成。
本件不得抗告。
本裁定已於99年10月25日下午4時公告。
中    華    民    國    99    年    10    月    25    日
                                書記官  何慧娟

司法院資訊處製作；財團法人民間司法改革基金會備份。
